---
title: "Portopackage"
output: rmarkdown::html_vignette
vignette: >
  %\VignetteIndexEntry{Portopackage}
  %\VignetteEngine{knitr::rmarkdown}
  %\VignetteEncoding{UTF-8}
---

```{r, include = FALSE}
knitr::opts_chunk$set(
  collapse = TRUE,
  comment = "#>"
)
```
Om dit pakket te kunnen activeren gebruik de code:
```{r setup}
library(Portopackage)
```

Als het pakket eenmal geactiveerd is zijn er 4 functies aanwezig. Voor al deze 4 de functies is er een DNA sequentie nodig. De lengte hiervan maakt niet uit. Het is alleen nodig dat of alles in hoofdletters of in kleine letters staat. Vervolgens kunnen de volgende code's gerund worden
```{r, eval=FALSE}
lengte_sequentie()   # Voor het kijken hoelang de sequentie is
tellen_nucleotides() # Het tellen van de verschillende nucleotides
percentage_GC()      # Het berekenen van de hoeveelheid GC in de sequentie
AG_of_TC()           # Kijken of er meer purines of pyrimidines inzitten
```

Als een functie niet duidelijk is kan de functie gerund worden met een vraagteken ervoor. Hier staat dan meer informatie.
